【裁判字號】    99,訴,515
【裁判日期】    990831
【裁判案由】    強盜等
【裁判全文】
臺灣臺南地方法院刑事裁定               99年度訴字第515號
公  訴  人  臺灣臺南地方法院檢察署檢察官
被      告  庚○○
選任辯護人  賴鴻鳴律師
            黃俊達律師
            蘇文斌律師
上列被告因加重強盜等案件，經檢察官提起公訴（99年度偵字第
992號、1138號、1437號、1471號、1926號、3894號），被告聲
請具保停止羈押，本院裁定如下：
    主  文
聲請駁回。
    理  由
一、本院前以被告庚○○涉嫌觸犯刑法第330條第1項之加重強盜
    罪嫌疑重大，且被告所獲鉅額贓款未繳回，有事實足認為有
    逃亡及勾串共犯或證人之虞，所犯為死刑、無期徒刑或最輕
    本刑為五年以上有期徒刑之罪，非予羈押，顯難進行審判，
    於99年4月22日裁定羈押被告，並裁定於99年7月22日延長羈
    押2月，嗣被告於99年7月23日借執行有期徒刑5月，於99年8
    月11日易科罰金執行完畢，於99年8月12日繼續執行羈押在
    案。
二、本件被告庚○○所涉上開罪嫌，有被告供述、證人即共犯甲○○、辛○○、戊○○、丁○○、乙○○及證人莊宜娟證述
    ，扣案作案工具佐證，足認被告涉嫌刑法第330條第1項之最
    輕本刑五年以上有期徒刑重罪之犯罪嫌疑重大，且被告於遭
    拘提前已購買前往中國大陸地區之機票，並供稱取得分配贓
    款新台幣（下同）530萬元，並自陳其中120萬元分別匯款或
    親自交付被害人蔡進添之子己○○，96萬元交付被告甲○○
    供其開設賭場之用，其餘300餘萬元賭六合彩輸掉云云，然
    查，證人己○○雖證稱：其與被告及被告之子丙○○合夥在
    大陸廈門開飲料店，被告提供商標「K2」以代出資，丙○○
    則出資96萬元，係由丙○○匯款，其不知道金錢來源，其於
    99年1月6日告知被告已找好店面，被告表示會馬上過去看等
    語（見本院卷(二)99年8月12日訊問筆錄）。依據上開證人己○○之證述，僅提及被告之子丙○○有交付96萬元作為合夥
    開設飲料店之出資，並未提及被告交付金錢之事，無法認定
    被告所述上開贓款流向之真實性，足認有相當理由認被告有
    逃亡之虞。
(三)、雖被告自陳其經營冷飲店，經濟狀況良好，並無犯案之動機
    云云，然經本院查詢被告97、98年度之所得資料，發現被告
    名下除了汽車1輛之外，並無其他所得或財產，有司法院稅
    務電子閘門財產所得調件明細表2紙在卷可按，被告亦未提
    出資力證明，此部份之陳述無法採信。又被告主張於99年1
    月12日購買小三通來回機票，事後並有辦理退票、退錢，足
    認被告並無逃亡往中國大陸之意圖云云，然查被告既然於案
    發後之99年1月12日購買前往中國大陸之機票，即足以證明
    被告確實有離開台灣司法管轄範圍之意圖，有相當證據足資
    證明被告有企圖逃亡之事實，而被告始終未能提出其前往中
    國大陸之目的之證明，被告即使已購買回程機票，亦不能拘
    束被告必定會從中國大陸返回台灣，單憑被告有購買回程機
    票之事實，尚不足以認定被告並無逃亡之意圖。
(四)、綜上所述，被告所涉犯為刑法第330條第1項之最輕本刑五年
    以上有期徒刑重罪，犯罪嫌疑重大，且有相當理由認被告有
    逃亡之虞，非予羈押，顯難進行審判程序。是本院羈押被告
    之原因及必要性仍然存在，非予羈押，顯難進行審判程序。
    是本院羈押被告之原因及必要性仍然存在，不能因具保而消
    滅，被告聲請具保停止羈押，尚無理由，應予駁回。
中    華    民    國    99    年    8     月    31    日
                  刑事第十庭  審判長  法  官  陳威龍
                                      法  官  盧鳳田
                                      法  官  高如宜
以上正本證明與原本無異。
如不服本裁定，應於收受送達後五日內向本院提出抗告狀。（應
附繕本）
                                      書記官  陳慧玲
中    華    民    國    99    年     8    月    31    日

司法院資訊處製作；財團法人民間司法改革基金會備份。
